【裁判字號】    97,易,3547
【裁判日期】    990111
【裁判案由】    傷害
【裁判全文】
臺灣臺北地方法院刑事判決              97年度易字第3547號
公  訴  人  臺灣臺北地方法院檢察署檢察官
被      告  癸○○
            己○○
            丑○○
上三人共同
選任辯護人  李慧珠律師
被      告  子○○
                    (現於臺灣臺北監獄執行中)
            壬○○
                    (現於臺灣臺北監獄執行中)
上列被告等因傷害案件，經檢察官提起公訴（97年度偵字第7250
號），本院判決如下：
    主  文
癸○○共同傷害人之身體，處有期徒刑壹年。
己○○共同傷害人之身體，處有期徒刑陸月，如易科罰金，以新
臺幣壹仟元折算壹日。
丑○○共同傷害人之身體，處有期徒刑壹年。
子○○共同傷害人之身體，處有期徒刑壹年陸月。
壬○○共同傷害人之身體，處有期徒刑壹年貳月。
    事  實
一、癸○○前係臺北市大安區市○○道○段102號「茱莉安娜夜
    店」（下稱夜店）公關，代號「SUMMER」，於民國97年1 月
    13日凌晨，與SBL（超級籃球聯賽）「米迪亞精靈隊」球團
    職籃球員己○○、甲○○、丙○○3人，前往夜店包廂內消
    費，其間因鄰近包廂之女子藍婷疑遭丙○○等人言語及行動
    騷擾，致藍婷友人吳明駿、王奕翔、葉達駿、庚○○、戊○○、辛○○等人心生不滿，即前往癸○○、丙○○、甲○○
    及己○○之包廂理論，其間一言不和，庚○○即以酒瓶扔擲
    丙○○，惟未擊中，癸○○見狀即基於傷害之犯意，於同日
    凌晨3時7分，以渠所有手機門號0000000000號撥打丑○○（
    綽號小洋）所有之0000000000號，要求丑○○立即前往夜店
    報仇，丑○○復於同日凌晨3時9分許，以其所有手機門號
    0000000000號撥打子○○（綽號小康）手機門號0000000000
    號之電話，要求子○○一同前來。嗣於同日凌晨3時43分許
    ，丑○○即偕同壬○○（綽號阿祥）、丁○○（綽號阿偉、
    業經通緝）、乙○○（綽號小胖、業經通緝）等人趕往夜店
    ，與自行前往之子○○在該夜店門前會合，適庚○○等人正
    欲乘車離去，癸○○見狀即以手指庚○○搭乘之計程車稱：
    「就是他們!」、「就是這一台！」，並與己○○、丑○○
    、子○○、丁○○、壬○○、乙○○等人共同基於傷害之犯
    意聯絡，先由子○○持一把不明刀械(並未扣案)，連同丑○○、丁○○、壬○○、乙○○等人持棍棒(並未扣案)或徒手
    趨前，將庚○○、辛○○自其2人所一同搭乘之計乘車內強
    行拉出，共同毆打庚○○、辛○○2人，戊○○見狀後，趕
    緊自其所搭乘之計程車衝出，欲阻止庚○○、辛○○2人繼
    續被毆，亦遭子○○持該把不明刀械追砍，庚○○、辛○○
    、戊○○終因傷重不支倒地。其後己○○見庚○○受傷倒臥
    在地，即以腳踹庚○○肩膀，庚○○因而受有頭部多處刀傷
    （8公分、12公分、8公分）、左上背刀傷（15公分）等傷害
    ；戊○○因而受有頭部外傷併頭皮撕裂傷、背部撕裂傷、左
    肩撕裂傷併肌腱斷裂等傷害；辛○○因而受有額頭左臉切割
    傷、左胸切割傷（各約6.0x1.0x1.0公分、20.0x1.0x0.8公
    分、15. 0x0.9x0.9公分）等傷害。
二、案經被害人庚○○、戊○○、辛○○訴由臺北市政府警察局
    大安分局移送臺灣臺北地方法院檢察署檢察官偵查起訴。
    理  由
一、按被告以外之人於審判外之言詞或書面陳述，除法律有規定
    者外，不得作為證據；又被告以外之人於審判外之陳述，雖
    不符合刑事訴訟法第159條之1至第159條之4之規定，但經當
    事人於審判程序同意作為證據，法院審酌該言詞陳述或書面
    陳述作成時之情況，認為適當者，亦得為證據；又當事人、
    代理人或辯護人於法院調查證據時，知有同法第159條第1項
    不得為證據之情形，而未於言詞辯論終結前聲明異議者，視
    為有前項之同意，刑事訴訟法第159條第1項及第159條之5分
    別定有明文。查本判決下列所引用之卷證資料（包含供述證
    據、文書證據等證據），部分屬於審判外之陳述，惟檢察官
    、被告癸○○、己○○、丑○○、子○○、壬○○及被告己○○之選任辯護人於本院於準備程序時，就各該證據均表示
    對其證據能力無意見，並均同意作為本件證據，且檢察官、
    被告癸○○、己○○、丑○○、子○○、壬○○及被告癸○○、己○○、丑○○之選任辯護人迄本件言詞辯論終結前均
    未聲明異議，本院審酌該等陳述作成時之狀況，尚無違法不
    當及證明力明顯過低之瑕疵，亦認為以之作為證據應屬適當
    ，認均具證據能力，得作為本件認定事實之證據，合先敘明
    。
二、訊據被告己○○、丑○○、子○○、壬○○對於前揭共同傷
    害告訴人庚○○、辛○○、戊○○之事實於本院審理時均坦
    承不諱，並經告訴人庚○○、辛○○分別於警詢、偵查及本
    院審理中指訴、證述綦詳，及告訴人戊○○於警詢、偵查中
    指訴、證述屬實，復經證人丙○○於警詢及本院審理中、甲○○於警詢中、藍婷於警詢及偵查中、吳明駿於警詢及偵查
    中、王奕翔於警詢及偵查中、邱俊翔於警詢及偵查中、葉達
    駿於警詢中、黃敬維於警詢中、林敬堯於警詢中證述在卷，
    又有告訴人庚○○之國泰綜合醫院診斷證明書1份、告訴人
    辛○○之博仁綜合醫院診斷證明書1份、戊○○國泰綜合醫
    院診斷證明書1份、告訴人辛○○及戊○○之受傷照片5張、
    行動電話門號0000000000號、0000000000號、0000000000
    號、0000000000號、0000000000號、0000000000號、000000
    0000號之雙向通聯紀錄及現場監視錄影光碟翻拍照片19張附
    卷可稽，並有前開光碟扣案可資佐證。另本院當庭勘驗扣案
    之場監視錄影光碟，亦有本院之勘驗筆錄在卷可稽，堪認被
    告子○○、丑○○、壬○○、己○○自白確有前揭共同傷害
    犯行，核與事實相符，堪予採信。
三、至被告子○○、丑○○、壬○○雖均辯稱：是告訴人這方先
    動手，我們才還手，並無將告訴人庚○○、辛○○拉下車云
    云。又被告癸○○雖於審判中供稱整件事係因伊而起，故要
    坦承傷害犯行等語，然辯稱：伊係打電話請丑○○來接送，
    丑○○下車後問伊你朋友在哪裡，即告訴謝丑○○就是他們
    在那裡，告訴人那方就先動手云云。經查：依告訴人庚○○
    於偵查及審理中均結證稱：伊與辛○○坐上計程車後，聽見
    有一女子喊「就是他們」，之後車門就被打開，伊被拉出來
    打等語(見偵二卷第241頁、審二卷第158頁)，告訴人辛○○
    於偵查及審理中均結證稱：伊上計程車後，隔壁包廂內之女
    子，即癸○○，在伊之計程車旁喊「就是他們」，並指著伊
    這台車，之後有人開車門拉伊下車，就被打等語(見偵二卷
    第260頁、審二卷第161頁)，告訴人戊○○於偵查中結證稱
    ：伊看見辛○○被拖下車打等語(見偵二卷第260頁)，共同
    被告己○○亦於偵查中供稱：丑○○到場後，癸○○有對著
    告訴人等之計程車喊「就是他們」、「就是這一台」，後來
    對面的人就衝出來，將計程車之車門打開，才打起來等語(
    見偵二卷第284頁)以觀，均互核相符，應認告訴人庚○○、
    辛○○、戊○○所為之證述應非子虛。況果如被告癸○○所
    辯係要丑○○來接回家云云，則被告丑○○自行前來接送即
    可，何以於深夜勞煩被告壬○○、丁○○、乙○○等人一同
    前往接送，且豈有被告丑○○、壬○○、丁○○、乙○○等
    人前往接送仍未足，尚須打電話約集人在別處之被告子○○
    至該夜店門前會合一同接送之理，是其所辯與常理不合。又
    被告丑○○、壬○○、丁○○、乙○○、子○○與告訴人庚○○、辛○○並不認識，亦無糾紛，係被告癸○○、被告己○○及同在包廂內之甲○○、丙○○與告訴人庚○○、辛○○等人於案發前發生言語及肢體衝突，如非被告癸○○告訴
    被告丑○○、壬○○、子○○、丁○○、乙○○等人與其起
    爭執者為何人，則被告丑○○等人何以得知。復依證人吳明
    駿於偵查中結證稱：伊與藍婷、王奕翔上計程車後，想說庚○○、辛○○、戊○○怎麼還沒走，回頭看，才發現他們被
    打等語(見偵二卷第248頁)，證人黃敬維於警詢中證稱：伊
    先上一台計程車，轉頭看伊朋友庚○○被打在地上等語(見
    偵一卷第123頁)，藍婷於偵查中結證稱：伊與吳明駿、王奕
    翔搭同部計程車，聽到聲音回頭看，才發現庚○○已倒地等
    語(見偵二卷第251頁)，邱俊翔於偵查中結證稱：當時我們
    有三部計程車要離開，伊與戊○○同乘一台計程車，看到朋
    友還在，伊即與戊○○下車，戊○○去追人，結果亦被砍等
    語(見偵二卷第251頁)以觀，告訴人庚○○、辛○○、戊○○與渠等朋友既已上計程車正準備離開，且與被告丑○○、
    壬○○、丁○○、乙○○、子○○等人互不認識、也未曾發
    生衝突，豈有可能待被告丑○○、壬○○、丁○○、乙○○
    、子○○等人到達案發現場後，即自行下車毆打被告丑○○
    等人之理。又衡諸告訴人庚○○、辛○○均受有嚴重刀傷，
    而被告丑○○、壬○○、丁○○、乙○○、子○○等人並未
    受傷，如係互毆，而非係為教訓告訴人庚○○、辛○○，焉
    有可能傷勢差距如此之懸殊。綜上所述，均足徵被告癸○○
    、丑○○、壬○○、子○○前揭所辯係屬事後卸責之詞，不
    可採信。從而，本件係被告癸○○打電話找被告丑○○等人
    教訓告訴人庚○○、辛○○，並向被告丑○○等人指出告訴
    人庚○○、辛○○之所在位置，由被告丑○○等人將告訴人
    庚○○、辛○○強行拉出其所搭乘之計程車並加以毆打乙情
    ，應可認定。
四、核被告癸○○、己○○、丑○○、壬○○、子○○所為，係
    犯刑法第277條第1項之普通傷害罪。被告癸○○、己○○
    、丑○○、壬○○、子○○、丁○○、乙○○就上開傷害犯
    行，有犯意聯絡及行為分擔，應論以共同正犯。渠等以一接
    續行為，同時傷害告訴人3人，係以一行為侵害三身體法益
    ，為想像競合，應依刑法第55條規定從一重處斷。爰審酌被
    告子○○於96年間，因違反槍砲彈藥刀械管制條例案件，經
    本院判處有期徒刑3年2月，經臺灣高等法院判決上訴駁回，
    嗣經最高法院判決上訴駁回確定，此有臺灣高等法院被告前
    案紀錄表在卷可稽，竟再犯本案(不構成累犯)，其素行不佳
    。被告壬○○於95年間犯運輸毒品罪，經臺灣高等法院判處
    有期徒刑4年，減刑為有期徒刑2年，嗣經最高法院判決上訴
    駁回確定；又於96年間，因賭博案件，經板橋地方法院判處
    有期徒刑3月確定；另於96年間，因妨害自由及傷害等案件
    ，經本院分別判處拘役50日、減刑為拘役25日及拘役30日，
    應執行拘役35日確定，此有臺灣高等法院被告前案紀錄表在
    卷可稽，竟再犯本案(均不構成累犯)，其素行不佳。再者，
    被告癸○○僅因細故即生報復之意，糾集被告丑○○、壬○○、子○○、丁○○、乙○○等5人在夜店門口公然強拉告
    訴人3人下車加以追打砍傷，而被告丑○○、壬○○、子○○並不認識告訴人3人，即痛下重手，又被告己○○也僅因
    細故，於告訴人庚○○已受傷倒地時，仍續以腳踹庚○○肩
    膀，渠等造成告訴人3人受傷嚴重，危害他人身體法益至深
    ，影響社會治安甚鉅，犯罪手段惡劣、犯罪所生危害甚重。
    又衡酌被告子○○係持刀砍傷告訴人3人，其下手程度較重
    ，被告己○○僅以腳踹告訴人庚○○，其下手程度較輕，及
    被告等人均未與告訴人3人達成和解，被告癸○○、丑○○
    、壬○○、子○○未坦承全部犯行，而被告己○○已坦承犯
    行之犯後態度等一切情狀，分別量處如主文所示之刑，被告
    己○○並諭知易科罰金之折算標準。又公訴人雖就被告等人
    均具體求刑2年，惟本院認為衡酌前開各情，分別量處如主
    文所示之刑為適當，附此敘明。另被告等人持以犯罪之不明
    刀械一把及棍棒等物，並未扣案，且無法證明仍屬存在而未
    滅失，爰不宣告沒收，併此敘明。
五、被告丁○○、乙○○經本院通緝中，俟通緝到案後另結。
據上論斷，應依刑事訴訟法第299條第1項前段，刑法第277條第1
項、第28條、第55條、第41條第1項、刑法施行法第1條之1判決
如主文。
本案經檢察官楊展庚到庭執行職務。
中    華    民    國    99    年    1    月    11    日
                  刑事第十六庭  法  官  羅月君
上正本證明與原本無異。
如不服本判決應於收受送達後10日內向本院提出上訴書狀，並應
敘述具體理由；其未敘述上訴理由者，應於上訴期間屆滿後20日
內向本院補提理由書（均須按他造當事人之人數附繕本）「切勿
逕送上級法院」。
                                書記官  鄭淑丰
中    華    民    國    99    年    11    月    11    日
附錄本案論罪科刑法條全文
中華民國刑法第277條
（普通傷害罪）
傷害人之身體或健康者，處 3 年以下有期徒刑、拘役或 1 千元
以下罰金。
犯前項之罪因而致人於死者，處無期徒刑或 7 年以上有期徒刑
；致重傷者，處 3 年以上 10 年以下有期徒刑。

司法院資訊處製作；財團法人民間司法改革基金會備份。
